# 一年内到期的非流动负债是否包含未确认融资费用

提问人：李李QQ 时间：2020-03-16 08:05:26
请教论坛各位老师：
融资租赁的长期应付款，一年内到期部分如何划分，是实际应支付的款项还是实际应支付的款项减去对应的未确认融资费用呢。

回答人：chenyiwei
理论上应当是未来一年内需支付的金额（含本金和利息）按照实际利率折现到资产负债表日的折现值。也就是你说的“实际应支付的款项减去对应的未确认融资费用”。